【裁判字號】    95,重訴,358
【裁判日期】    951123
【裁判案由】    土地所有權移轉登記
【裁判全文】
臺灣桃園地方法院民事裁定             95年度重訴字第358號
原      告  長安國際開發股份有限公司
法定代理人  子○○
被      告  丑○○
            庚○○
            辛○○
            癸○○
            壬○○
            戊○○
            甲○○
            乙○○
            己○○
            丙○○
            丁○○
上列當事人間請求土地所有權移轉登記事件，本院裁定如下：
    主  文
本件移送臺灣新竹地方法院。
    理  由
一、按訴訟之全部或一部，法院認為無管轄權者，依原告聲請或
    依職權以裁定移送於其管轄法院，民事訴訟法第28條第1 項
    定有明文。次按因不動產之物權或其分割或經界涉訟者，專
    屬不動產所在地之法院管轄，其他因不動產涉訟者，得由不
    動產所在地之法院管轄；共同訴訟之被告數人，其住所不在
    一法院管轄區域內者，各該住所地之法院俱有管轄權。但依
    第4 條至前條規定有共同管轄法院者，由該法院管轄。同法
    第10條、第20條亦有明文。所謂其他因不動產涉訟，係指當
    事人因不動產物權或其分割或經界以外與不動產有關事項涉
    訟者而言，如因以不動產為標的物之債權契約涉訟者即屬之
    。又於被告數人之共同訴訟，如依民事訴訟法第20條但書規
    定，應由同法第4 條至第19條規定有共同管轄權之法院管轄
    者，該有共同管轄權法院以外之被告住所地法院就該件即無
    管轄權，原告僅得向該有共同管轄權法院起訴。
二、本件依原告起訴狀所載，其訴之聲明為：(一)被告丑○○向被
    告庚○○、辛○○、癸○○、壬○○、戊○○、甲○○、乙○○、己○○、丙○○、丁○○買受如附表（下稱系爭附表
    ）所示土地（下稱系爭土地）之權利應移轉予原告。(二)被告
    庚○○、辛○○、癸○○、壬○○、戊○○、甲○○、乙○○、己○○、丙○○、丁○○應將系爭土地所有權移轉登記
    予林明珠。並於起訴狀內主張：原告前委任被告丑○○與其
    餘被告就其等各別所有如起訴狀附表所示之系爭土地訂定不
    動產買賣契約書（下稱系爭買賣契約），並已依約付清全部
    或大部分價款，惟系爭土地迄未依約移轉予原告所有。爰提
    起本件訴訟，依原告與被告丑○○所訂前揭委任契約（下稱
    系爭委任契約）之法律關係，請求被告丑○○將系爭買賣契
    約之權利移轉予原告，而請求判決如前開第1 項聲明，並依
    系爭買賣契約第10條之約定，請求被告庚○○、辛○○、癸○○、壬○○、戊○○、甲○○、乙○○、己○○、丙○○
    、丁○○將系爭土地移轉予原告指定之登記名義人即第三人
    林明珠，而請求判決如前開第2 項聲明所示等語。
三、經查，依原告前揭聲明及主張所示，其第1 項聲明係本於其
    與被告丑○○所訂委任丑○○向其餘被告買受系爭土地之系
    爭委任契約之法律關係為主張，第2 項聲明則係本於丑○○
    代原告向其餘被告買受系爭土地之系爭買賣契約之法律關係
    為主張，而系爭委任契約及買賣契約之性質均屬債權契約。
    再參酌本院卷第107 頁原告所提原證1 即丑○○出具之聲明
    書所載，足認本件係屬因以不動產為標的物之債權契約涉訟
    。而依卷附系爭附表、土地登記資料及買賣契約（參本院卷
    第9 至136 頁）所示，系爭不動產均坐落於新竹縣新埔鎮，
    核屬臺灣新竹地方法院管轄範圍。是依前引法文規定，本件
    應由臺灣新竹地方法院管轄；玆原告向無管轄權之本院起訴
    ，自屬違誤，爰依職權將本件移送於該管轄法院。
四、爰裁定如主文。
中    華    民    國    95    年    11    月    23    日
                  民事第一庭  審判長法  官  郭琇玲
                                    法  官  卓立婷
                                    法  官  陳勇松
以上正本係照原本作成。
如對本裁定抗告，須於裁定送達後10日內向本院提出抗告狀，並
應繳納抗告費新台幣1000元。
中    華    民    國    95    年    11    月    23    日
                                    書記官  蔡佳玲


司法院資訊處製作；財團法人民間司法改革基金會備份。
